【裁判字號】    89,上易,181
【裁判日期】    890224
【裁判案由】    竊盜
【裁判全文】
臺灣高等法院臺南分院刑事判決          八十九年度上易字第一八一號  Ａ
      上  訴  人
      即  被  告  乙  ○  ○
右上訴人因竊盜案件，不服臺灣臺南地方法院八十八年度易字第二七一五號中華民國
八十八年十二月二日第一審判決（起訴案號：臺灣臺南地方法院檢察署八十八年度偵
字第一○四五三號），提起上訴，本院判決如左：
      主      文
上訴駁回。
      事      實
一、乙○○意圖為自己不法之所有，於民國八十八年七月二十四日上午十時許，在台
    南市○○○○街二十七號前，以自製鑰匙打開電門，而徒手竊取甲○○所有之車
    號ＵＢＤ－三一二號（引擎號碼：ＲＨ○○一六一七號）輕型機車一輛，得手後
    供己騎乘。嗣於八十八年八月十九日晚間八時三十分許，乙○○騎乘該機車途經
    台南市○○路○段、美南街口時，為警攔檢而查獲，並扣得供犯本件竊盜所用機
    車鑰匙一支。
二、案經臺南市警察局第六分局移送臺灣臺南地方法院檢察署檢察官偵查起訴。
      理      由
一、訊據被告乙○○矢口否認有何竊盜犯行，辯稱：前開機車是查獲前十多天，在台
    南市○○路「耀虎電動玩具店」，向年籍姓名均不詳綽號『堂仔』之人，以新台
    幣（下同）一萬元買受後供己騎乘，伊並未竊取該部機車等語。
二、惟查右揭事實業據被害人甲○○於警訊時指訴綦詳，並有被害人甲○○出具之贓
    物認領保管單乙份附卷足憑，另有被告乙○○行竊所用機車鑰匙一支扣案足資佐
    證。而本件被告乙○○騎乘前開機車被警方查獲時，該車並未懸掛車牌，經警方
    根據該車引擎號碼查得該車係被害人甲○○所有，而於八十八年七月二十四日上
    午十時許，在台南市○○○○街二十七號前失竊等情，亦有車輛竊盜、車牌失竊
    資料個別查詢報表一紙附卷足參。次查被告乙○○對於該機車無車牌及行車執照
    與其他車籍資料，以及如何交付一萬元購買該車，並就其所稱該名綽號『堂仔』
    男子之真實姓名、年籍、住所與如何聯絡等項，均無法確實說明，另參以證人即
    臺南市警察局第六分局金華派出所警員江瑞芳於原審法院審理時到庭證稱：「．
    ．．．結果我做筆錄時，他（指被告）說機車是向綽號『堂仔』買的，我們曾派
    警員去電玩店訪查有無『堂仔』這人，但均查不到，當時並無其他人認識『堂仔
    』這個人，後來同仁又在附近問有無『堂仔』此人，但均無這人．．．」等語（
    詳原審法院八十八年十一月十八日審判筆錄），足證被告乙○○所辯：該車係在
    金華路之電動玩具店，向綽號『堂仔』所購買等語，顯非可採。又被告乙○○對
    於該機車何以無車牌乙節，於偵查中始則辯稱：「他（指『堂仔』）說賣我時牌
    照過期，以後會拿給我，我也一直再找他」等語（詳偵查卷第十八頁背面、八十
    八年九月三日偵訊筆錄），嗣於於原審法院審理中則改稱：『堂仔』告訴伊，該
    車牌照被查扣，過幾天會拿給伊等語（詳原審法院八十八年十月二十六日訊問筆
    錄）；足證其前後所供，反覆不一，顯然前開機車應非被告乙○○向他人所購買
    ，至為明灼。末查本件機車既未懸掛車牌，被告乙○○應知買受後騎用，甚易被
    警方盤查，而涉及刑責，縱被告乙○○欲以低價購買贓車，衡情應購買外觀不易
    遭人發覺有異之機車，顯無以一萬元代價，購買未懸掛車牌機車之理。何況被告
    乙○○供承與綽號『堂仔』男子並不熟識，僅見過幾次面等情，竟於未辦理過戶
    及交付行車執照，復無法聯絡出賣人情形下，隨意交付一萬元，買受來路不明且
    未懸掛車牌之機車，殊與常情有悖。故被告乙○○前開所辯，無非飾卸刑責之詞
    ，俱非可採。至於證人即被告之子蘇重雄雖於原審法院審理中到庭證稱：伊在當
    天晚上八時許，載伊父親至金華街牽車，伊父親以一萬元購買該輛機車，至現場
    曾看到那個人，約三十餘歲，伊親見父親拿錢給那個人等語（詳原審法院八十八
    年十一月十八日審判筆錄）。姑不論該證人蘇重雄與被告乙○○誼屬父子關係，
    所為證言本有偏頗之虞，何況被告乙○○於偵查中已辯稱：『堂仔』年約四十多
    歲等語（詳偵查卷第十八頁背面、八十八年九月三日偵訊筆錄），此與證人蘇重
    雄前開所言，即有未合。另參酌被告乙○○於警訊及偵查中均未提及其子載伊前
    往購車，若證人蘇重雄確曾載被告乙○○前往購買該輛機車，衡情被告乙○○對
    該項有利於己證據，理應迅速聲請傳喚作證，顯無遲至原審法院辯論終結前，始
    聲請證人蘇重雄作證之理。顯見證人蘇重雄前開證言，應屬迴護被告乙○○之詞
    ，難資採信。故被告乙○○竊盜犯行，事證明確，堪以認定。
三、核被告乙○○所為，係犯刑法第三百二十條第一項普通竊盜罪。
四、原審以被告乙○○罪證明確，因予適用刑法第三百二十條第一項、第三十八條第
    一項第二款、罰金罰鍰提高標準條例第一條前段規定，並審酌被告乙○○犯罪動
    機、目的、手段及犯罪後態度與所生危害等一切情狀，量處有期徒刑七月。扣案
    機車鑰匙一支，乃被告乙○○供竊盜罪所用之物，且為該被告所有，業據其供明
    在卷，亦依法宣告沒收。本院經核原判決認事用法，並無不合，量刑亦稱允當。
    上訴意旨，指摘原判決不當，為無理由，應予駁回。
據上論斷，應依刑事訴訟法第三百六十八條，判決如主文。
本案經檢察官劉欽銘到庭執行職務。
中    華    民    國      八十九      年      二      月      二十四    日
                                  臺灣高等法院臺南分院刑事第六庭
                                      審判長法官  林    金    村
                                            法官  黃    壽    燕
                                            法官  茆    臺    雲
右正本證明與原本無異。
不得上訴。
                                      法院書記官  吳    銘    添
中    華    民    國      八十九      年      二      月      二十五    日
附錄：本判決論罪科刑法條
刑法第三百二十條第一項：
意圖為自己或第三人不法之所有，而竊取他人之動產者，為竊盜罪，處五年以下有期
徒刑、拘役或五百元以下罰金。


司法院資訊處製作；財團法人民間司法改革基金會備份。
